【裁判字號】    97,訴,74
【裁判日期】    970324
【裁判案由】    毒品危害防制條例
【裁判全文】
臺灣板橋地方法院刑事判決                97年度訴字第74號
公  訴  人  臺灣板橋地方法院檢察署檢察官
被      告  甲○○
上列被告因違反毒品危害防制條例案件，經檢察官提起公訴（96
年度毒偵字第8978號），因被告於準備程序中就被訴事實為有罪
之陳述，經本院合議庭裁定由受命法官獨任進行簡式審判程序，
並判決如下：
    主  文
甲○○施用第一級毒品，累犯，處有期徒刑柒月。
    事  實
一、甲○○前因違反懲治盜匪條例、藥事法、麻醉藥品管理條例
    等案件，經本院判處有期徒刑8 年6 月、8 月、10月；復因
    違反肅清煙毒條例、竊盜等案件，經本院判處有期徒刑3 年
    3 月、5 月，上開案件，經本院以84年度聲字第394 號裁定
    應執行有期徒刑12年確定，於90年7 月18日縮短刑期假釋出
    監並付保護管束，嗣因另犯竊盜、搶奪等案件，經本院以91
    年度訴字第1237號判決判處有期徒刑4 月、1 年，依法減為
    有期徒刑2 月、6 月，應執行有刑徒刑7 月確定，並與前開
    假釋經撤銷並依法減刑後之殘刑接續執行，於96年9 月21日
    執行完畢。復因施用毒品案件，經本院以91毒聲字第3072號
    裁定送觀察、勒戒，因認有繼續施用毒品之傾向，於93年6
    月21日強制戒治期滿，另經臺灣板橋地方法院檢察署檢察官
    以93年度戒毒偵字第255 號為不起訴處分確定。詎仍不知悔
    改，於強制戒治執行完畢釋放後5 年內，復基於施用第一毒
    品海洛因之犯意，於96年11月3 日晚間11時許，在臺北縣三
    重市○○街附近（起訴書誤載為96年11月5 日5 時45分許為
    警採尿前回溯26小時內某時，在不詳地點），以放置稀釋後
    之海洛因於針筒內注射之方式，施用海洛因1 次，嗣於同年
    月4 日23時30分許，在臺北縣三重市○○街與重陽街口為警
    查獲，並經警採其尿液採驗後，呈嗎啡陽性反應，始查悉上
    情。
二、案經臺北縣政府警察局三重分局報告臺灣板橋地方法院檢察
    署檢察官偵查起訴。
    理  由
一、上揭施用第一級毒品海洛因之事實，業據被告甲○○於本院
    審理時坦承不諱，而被告為警查獲時採集之尿液，經送驗結
    果呈嗎啡陽性反應，此有台灣檢驗科技股份有限公司CH/200
    7/B0224 號濫用藥物尿液檢驗報告1份、照片2幀在卷可稽，
    被告上開自白與事實相符，堪信其為真實。又被告前因施用
    毒品案件，經本院以91毒聲字第3072號裁定送觀察、勒戒，
    因認有繼續施用毒品之傾向，於93年6 月21日強制戒治期滿
    ，另經臺灣板橋地方法院檢察署檢察官以93年度戒毒偵字第
    255 號為不起訴處分確定，有臺灣高等法院被告前案紀錄表
    1份附卷可佐，其於強制戒治執行完畢釋放後5年內，再為本
    件施用毒品犯行，應可認定。本案事證明確，被告犯行洵堪
    認定，應予依法論科。
二、核被告所為，係犯毒品危害防制條例第10條第 1項之施用第
    一級毒品罪。被告於施用前後持有海洛因之低度行為，為其
    施用之高度行為所吸收，不另論罪。又被告前因違反懲治盜
    匪條例、藥事法、麻醉藥品管理條例等案件，經本院以82年
    度訴字第547號判決判處有期徒刑8年、8月、6月，應執行有
    刑徒刑9 年確定；復因違反肅清煙毒條例、竊盜等案件，經
    本院以83年度訴字第443 號判決判處有期徒刑3 年3 月、5
    月，應執行有刑徒刑3 年6 月確定，上開2 案，經本院以84
    年度聲字第394 號裁定應執行有期徒刑12年確定，於90年7
    月18日縮短刑期假釋出監並付保護管束，嗣因犯竊盜、搶奪
    等案件，經本院以91年度訴字第1237號判決判處有期徒刑4
    月、1 年，依法減為有期徒刑2 月、6 月，應執行有刑徒刑
    7 月確定，並與前開假釋經撤銷並依法減刑後之殘刑接續執
    行，於96 年9月21日執行完畢，有臺灣高等法院被告前案紀
    錄表及調閱之執行卷宗與執行指揮書各1 份在卷可稽，其於
    5 年以內故意再犯本件有期徒刑以上之罪，為累犯，應依刑
    法第47條第1 項規定加重其刑。爰審酌被告之前科紀錄、犯
    罪動機、手段、家庭生活狀況、國中肄業之智識程度，及其
    犯罪後坦承犯行之態度等一切情狀，量處如主文所示之刑。
三、扣案之注射針筒2 支、食鹽水1 瓶，雖係被告所購買，然係
    欲供葉建志之不知名友人施用海洛因所用，已據被告於本院
    審理時供述在卷（本院卷第39頁），經核與證人葉建志於偵
    查中證稱：扣案的注射針筒和食鹽水，是伊的朋友要伊購買
    的，後來伊騎機車載被告去超商購買等語相符（96年度毒偵
    字第8978號卷第39頁），堪信為真實，此外，亦查無其他證
    據足認上開扣案物係供被告施用海洛因所用之物，爰不予宣
    告沒收。
據上論斷，應依刑事訴訟法第299 條第1 項前段、第273 條之 1
第1項，毒品危害防制條例第10條第1項，刑法第11條前段、第47
條第1項，判決如主文。
本案經檢察官陳旻源到庭執行職務。
中    華    民    國    97    年    3     月    24    日
                  台灣板橋地方法院刑事第十三庭
                      法  官  俞秀美
以上正本證明與原本無異。
如不服本判決，應於判決送達後10日內向本院提出上訴狀（應附
繕本）。
                      書記官  謝怡貞
中    華    民    國    97    年    3     月    24    日
附錄本案論罪科刑之法條：
毒品危害防制條例第10條
施用第一級毒品者，處 6 月以上 5 年以下有期徒刑。
施用第二級毒品者，處3年以下有期徒刑。


司法院資訊處製作；財團法人民間司法改革基金會備份。
